臺灣高雄地方法院民事判決　　　　　　　99年度重訴字第44號
原　　　告　南和興產股份有限公司
法定代理人　陳田柏
訴訟代理人　盧世欽律師
複代理人　　黃正男律師
被　　　告　蕭鼎謙
　　　　　　永鑫投資股份有限公司
上　一　人
法定代理人　孫麗雯
　　　　　　　　　　國民
被　　　告　段津薪
　　　　　　　　　　樓
　　　　　　　　　　國民
上二人共同
訴訟代理人　吳家德
被　　　告　林大順
　　　　　　　　　　國民
兼上一人
訴訟代理人　陳文治
　　　　　　　　　　國民
被　　　告　潘武興
　　　　　　　　　　國民
　　　　　　洪博雄
　　　　　　　　　　國民
　　　　　　方定國
　　　　　　　　　　國民
　　　　　　薛玉璽
　　　　　　　　　　國民
　　　　　　張秉朋
　　　　　　　　　　國民
　　　　　　李宗憲
　　　　　　　　　　國民
上列當事人間請求拆屋還地等事件，本院於民國100 年6 月30日
言詞辯論終結，判決如下：
    主  文
蕭鼎謙應自坐落高雄市○○區○○段九十地號土地上如附圖編號
９０（１）所示面積二十六平方公尺部分之門牌號碼為同區○○
○路三五五之十五號建物及其他地上物遷出並交還予原告。
被告永鑫投資股份有限公司應將坐落高雄市○○區○○段九十地
號土地上如附圖編號９０（１）所示面積二十六平方公尺部分之
門牌號碼為同區○○○路三五五之十五號建物及其他地上物拆除
，並將土地交還原告。
被告段津薪應給付原告新臺幣壹拾玖萬捌仟貳佰陸拾伍元，及自
民國九十九年十月一日起至清償日止，按週年利率百分之五計算
之利息。
被告永鑫投資股份有限公司應給付原告新臺幣貳仟柒佰伍拾肆元
，及自民國一百年四月九日起至清償日止，按週年利率百分之五
計算之利息。
被告林大順應將坐落高雄市○○區○○段九十、九三等地號土地
上如附圖編號９０（２）、９３（２）所示面積分別為十五平方
公尺、十二平方公尺部分之門牌號碼為同區○○○路一五二號建
物及其他地上物拆除，並將土地交還原告。
被告林大順應給付原告新臺幣貳拾壹萬零玖佰捌拾陸元，及自民
國九十九年十月五日起至清償日止，按週年利率百分之五計算之
利息。
被告張秉朋應將坐落高雄市○○區○○段九十、九三等地號土地
上如附圖編號９０（３）、９３（３）、９３（４）所示面積分
別為一平方公尺、十六平方公尺、六平方公尺部分之門牌號碼為
同區○○○路一五二號建物及其他地上物拆除，並將土地交還原
告。
被告張秉朋應給付原告新臺幣壹拾捌萬壹仟捌佰柒拾陸元，及自
民國九十九年十月五日起至清償日止，按週年利率百分之五計算
之利息。
被告潘武興應將坐落高雄市○○區○○段九三地號土地上如附圖
編號９３（６）、９３（７）所示面積分別為十八平方公尺、二
十五平方公尺部分之門牌號碼為同區○○○路一五四號建物及其
他地上物拆除，並將土地交還原告。
被告潘武興應給付原告新臺幣拾肆萬零佰柒拾壹元，及自民
國九十九年十月八日起至清償日止，按週年利率百分之五計算之
利息。
被告陳文治應將坐落高雄市○○區○○段九三地號土地上如附圖
編號９３（８）所示面積四十二平方公尺部分之門牌號碼為同區
○○○路一五四號建物及其他地上物拆除，並將土地交還原告。
被告陳文治應給付原告新臺幣拾萬貳仟肆佰伍拾伍元，及自
民國九十九年十月八日起至清償日止，按週年利率百分之五計算
之利息。
被告林大順應將坐落高雄市○○區○○段九三地號土地上如附圖
編號９３（９）所示面積三十一平方公尺部分之門牌號碼為同區
○○○路一五四號建物及其他地上物拆除，並將土地交還原告。
被告林大順應給付原告新臺幣貳拾肆萬伍仟佰捌拾肆元，及自
民國九十九年十月五日起至清償日止，按週年利率百分之五計算
之利息。
被告洪博雄應將坐落高雄市○○區○○段九三地號土地上如附圖
編號９３（１０）所示面積四十五平方公尺部分之門牌號碼為同區
○○○路一五六號附屬建物及其他地上物拆除，並將土地交還原
告。
被告洪博雄應給付原告新臺幣拾伍萬陸仟貳佰零貳元，及自民
國九十九年十月五日起至清償日止，按週年利率百分之五計算之
利息。
被告方定國應將坐落高雄市○○區○○段九三地號土地上如附圖
編號９３（）所示面積二十一平方公尺部分之門牌號碼為同區
○○○路一五六之二號建物及其他地上物拆除，並將土地交還原
告。
被告方定國應給付原告新臺幣壹拾陸萬陸仟貳佰貳拾捌元，及自
民國九十九年十月五日起至清償日止，按週年利率百分之五計算
之利息。
被告薛玉璽應自坐落高雄市○○區○○段九三地號土地上如附圖
編號９３（）所示面積三平方公尺部分之門牌號碼為同區○○
○路三六一巷九號建物及其他地上物遷出並交還予原告。
被告李宗憲應將坐落高雄市○○區○○段九三地號土地上如附圖
編號９３（）所示面積三平方公尺部分之門牌號碼為同區○○
○路三六一巷九號建物及其他地上物拆除，並將土地交還原告。
被告李宗憲應給付原告新臺幣貳萬仟柒佰肆拾柒元，及自民國
九十九年十月八日起至清償日止，按週年利率百分之五計算之利
息。
原告其餘之訴駁回。
訴訟費用由被告負擔五分之一，餘由原告負擔。
本判決原告勝訴部分，於原告分別以(一)新臺幣壹萬伍仟元、(二)新
臺幣伍拾捌萬元、(三)新臺幣壹拾玖萬元、(四)新臺幣壹佰玖拾萬元
、(五)新臺幣捌拾萬元、(六)新臺幣壹佰肆拾伍萬元、(七)新臺幣壹佰
肆拾萬元、(八)新臺幣壹佰伍拾萬元、(九)新臺幣柒拾萬元、(十)新臺
幣壹萬元、(十一)新臺幣壹拾萬元為(一)被告蕭鼎謙、(二)被告段津薪、
(三)被告永鑫投資股份有限公司、(四)被告林大順、(五)被告張秉朋、
(六)被告潘武興、(七)被告陳文治、(八)被告洪博雄、(九)被告方定國、
(十)被告薛玉璽、(十一)被告李宗憲供擔保後，得假執行。但(一)被告蕭
鼎謙、(二)被告段津薪、(三)被告永鑫投資股份有限公司、(四)被告林
大順、(五)被告張秉朋、(六)被告潘武興、(七)被告陳文治、(八)被告洪
博雄、(九)被告方定國、(十)被告薛玉璽、(十一)被告李宗憲如分別以(一)
新臺幣萬零貳佰元、(二)新臺幣壹佰柒拾萬仟玖佰肆拾玖元、
(三)新臺幣伍拾陸萬柒仟玖佰捌拾元、(四)新臺幣伍佰伍拾伍萬貳
仟捌佰玖拾伍元、(五)新臺幣貳佰貳拾伍萬柒仟柒佰玖拾貳元、(六)
新臺幣肆佰貳拾肆萬貳仟壹佰陸拾伍元、(七)新臺幣肆佰壹拾肆萬
仟伍佰壹拾元、(八)新臺幣肆佰肆拾萬玖仟肆佰柒拾伍元、(九)
新臺幣貳佰零柒萬壹仟柒佰伍拾伍元、(十)新臺幣萬元、(十一)新臺
幣貳拾玖萬伍仟玖佰陸拾伍元為原告預供擔保，得免為假執行。
原告其餘假執行之聲請駁回。
    事實及理由
壹、程序方面︰
一、本件被告薛玉璽、張秉朋受合法通知，無正當理由未於言詞
    辯論期日到場；被告蕭鼎謙、林大順、潘武興、方定國、李
    宗憲等人受合法通知，無正當理由未於最後言詞辯論期日到
    場，核無民事訴訟法第386 條各款所列情形，爰依原告之聲
    請，由其一造辯論而為判決。合先敘明。
二、按訴狀送達後，原告不得將原訴變更或追加他訴。但有被告
    同意者，或擴張或減縮應受判決事項之聲明者，不在此限，
    被告於訴之變更或追加無異議，而為本案之言詞辯論者，視
    為同意變更或追加，民事訴訟法第255 條第1 項第1 款、第
    3 款及第2 項分別定有明文。查原告於民國98年9 月14日具
    狀起訴時以蕭鼎謙、林大順、周玉淵、周玉堂（以上2 人另
    行審理）、潘武興、陳文治、洪博雄、方定國、薛玉璽為被
    告，其應受判決事項之聲明，並未請求判命被告給付相當於
    租金之不當得利（見本院卷宗(一)頁3 至5 ）。嗣於98年12月
    10日、21日具狀追加張秉朋部分之訴（見本院卷宗(一)頁80、
    99）；再於99年6 月2 日具狀追加段津薪部分之訴暨追加相
    當於租金之不當得利（見本院卷宗(一)頁141 至145 ）；又於
    99年9 月15日具狀追加永鑫投資股份有限公司（下稱永鑫公
    司）、李宗憲部分之訴，並變更蕭鼎謙、薛玉璽部分應受判
    決事項之聲明，暨減縮相當於租金之不當得利之法定遲延利
    息（見本院卷宗(一)頁236 至241 ），惟被告於訴之追加無異
    議，而為本案之言詞辯論，視為同意追加，併予敘明。
貳、實體方面︰
一、原告主張：伊為坐落高雄市○○區○○段90、93等地號土地
    （下稱系爭土地）之所有權人，被告未經伊之同意，分別在
    系爭土地上如附圖所示之部分無權占用興建房屋及其他地上
    物，無正當理由受有相當於租金之不當得利，致伊受損害，
    為此，爰依民法第767 條及第179 條等規定，訴請被告拆除
    各該建物及其他地上物，或自各該建物及其他地上物遷出，
    並交還土地予伊，並請求返還自訴訟繫屬前5 年相當於租金
    之不當得利，而提起本件訴訟等情。並聲明：(一)被告段津薪
    應給付原告新臺幣（下同）321,704 元，及自民國99年9 月
    15日民事追加起訴更正狀繕本送達翌日起至清償日止，按週
    年利率5%計算之利息。被告永鑫公司應給付原告80,426元，
    及自99年9 月15日民事追加起訴更正狀繕本送達翌日起至清
    償日止，按週年利率5%計算之利息。被告林大順應給付原告
    912,740 元，及自99年9 月15日民事追加起訴更正狀繕本送
    達翌日起至清償日止，按週年利率5%計算之利息。被告張秉
    朋應給付原告363,753 元，及自99年9 月15日民事追加起訴
    更正狀繕本送達翌日止，按週年利率5%計算之利息。被告潘
    武興應給付原告680,74 2元，及自99年9 月15日民事追加起
    訴更正狀繕本送達翌日起至清償日止，按週年利率5%計算之
    利息。被告陳文治應給付原告644,910 元，及自99年9 月15
    日民事追加起訴更正狀繕本送達翌日起至清償日止，按週年
    利率5%計算之利息。被告洪博雄應給付原告新臺幣712,404
    元，及自99年9 月15日民事追加起訴更正狀繕本送達翌日起
    至清償日止，按週年利率5%計算之利息。被告方定國應給付
    原告332,455 元，及自99年9 月15日民事追加起訴更正狀繕
    本送達翌日起至清償日止，按週年利率5%計算之利息。被告
    李宗憲應給付原告47,494元，及自99年9 月15日民事追加起
    訴更正狀繕本送達翌日起至清償日止，按週年利率5%計算之
    利息。(二)願供擔保以代釋明，聲請宣告假執行。(三)其餘如主
    文。
三、被告抗辯：
  (一)被告林大順、潘武興、陳文治、洪博雄則以：渠等占用系爭
    土地已達4 、50年之久，地上房屋皆係向前手購買取得，故
    渠等對系爭土地應有地上權存在而為有權占有。另原告遲至
    98年9 月14日始請求返還，其請求權應已逾15年之時效而消
    滅，原告提起本件訴訟顯無理由。另渠等當初購買房屋時不
    清楚產權，希望原告可以給予搬遷補償；洪博雄在地界處之
    水溝上方以鐵皮加蓋，如拆除建物或其他地上物時，希望不
    要破壞原有鐵皮遮蔽物；潘武興、陳文治、林大順均已遷離
    系爭土地，屋內遺留物品均屬廢棄物等語，資為抗辯。並聲
    明：(一)駁回原告之訴及假執行之聲請。(二)如受不利判決，願
    供擔保，聲請准予免為假執行。
  (二)蕭鼎謙則以︰渠已承租10年，屋主為段津薪，代理人為吳家
    德等語置辯。並聲明︰駁回原告之訴。
  (三)段津薪則以︰其為同段89地號土地之所有權人，曾與原告約
    定交換無償使用系爭土地之同段90地號土地，故其為有權使
    用，且雙方言明如出售土地或建築使用時，始恢復原狀，其
    並無不當得利。其同意歸還土地，並請原告返還同段89地號
    土地云云，資為抗辯。並聲明︰駁回原告之訴及假執行之聲
    請。
  (四)永鑫公司則以︰坐落系爭土地如附圖編號９０（１）所示部
    分面積26平方公尺之建物及其他地上物（下稱系爭９０（１
    ）號建物）為段津薪所興建，應以段津薪為請求對象；同意
    返還原告土地，但原告亦應返還同段89地號土地云云置辯。
    並聲明︰駁回原告之訴及假執行之聲請。
  (五)方定國未於最後言詞辯論期日到場，據其以前到場所為陳述
    略以︰渠係毗鄰同段96地號土地之所有權人，約2 坪大，如
    拆除現有建物，渠即無法居住（見本院卷宗(二)頁143 ）等語
    置辯。
  (六)李宗憲︰已委由二姐李韋潔出售他人，不知她聯絡地址，已
    與她沒有聯絡云云，資為抗辯。
  (七)薛玉璽、張秉朋未於言詞辯論期日到庭，亦未提出書狀作何
    聲明或陳述。
四、兩造間之不爭執事項：
  (一)系爭土地為原告所有。
  (二)系爭土地如附表所示之位置及面積（除蕭鼎謙、永鑫公司、
    薛玉璽、段津薪、李宗憲外），現分別為被告占用，其上建
    物及其他地上物均為被告所有。
五、按所有人對於無權占有或侵奪其所有物者，得請求返還之。
    民法第767 條第1 項前段定有明文；若以無權占有為原因，
    請求返還所有物之訴，倘被告對於原告就其物有所有權之事
    實，已無爭執，惟以非無權占有為抗辯者，則原告對於被告
    無權占有之事實，即無舉證責任，而被告就其占有係有正當
    權源之事應負舉證之責，如不能證明，即應認原告之請求為
    正當（最高法院迭著有72年度臺上字第1552號、第2516號民
    事判決要旨參照）。查本件原告為系爭土地所有權人，已如
    前述，堪以認定，則依前揭條文及說明，被告抗辯對系爭土
    地已經時效取得地上權，或交換無償使用土地，為有權占有
    乙節，自應負舉證責任。經查︰
  (一)按因時效而取得地上權登記請求權者，不過有此請求權而已
    ，在未依法登記為地上權人以前，仍不得據以對抗土地所有
    人而認其並非無權占有（最高法院69年度第5 次民事庭會議
    決議參照）；占有人因時效而取得地上權登記請求權者，以
    已具備時效取得地上權之要件，向該管地政機關請求為地上
    權登記，如經地政機關受理，則受訴法院即應就占有人是否
    具備時效取得地上權之要件，為實體上裁判（最高法院80年
    度第2 次民事庭會議決議參照）。查被告林大順、潘武興、
    陳文治、洪博雄謹以言詞為此部分抗辯，並未提出任何證據
    以實其說，縱認被告林大順、潘武興、陳文治、洪博雄等人
    確實逾20年和平繼續公然占有系爭土地，揆諸上揭說明，亦
    不過享有時效取得地上權登記之請求權，被告林大順、潘武
    興、陳文治、洪博雄既未曾向地政機關請求地上權時效取得
    登記，並經受理前，尚難即認為有權占有，故渠等所辯尚無
    足採。
  (二)被告段津薪、永鑫公司雖辯以︰段津薪曾與原告約定交換無
    償使用土地云云，雖有提出同段89地號土地所有權狀、土地
    登記第二類謄本（部分）及相關土地照片（見本院卷宗(一)頁
    186 至188 ）等為證，但仍不足以證明段津薪確曾與原告有
    何交換無償使用土地之事實，此外，迄未提出其他積極證據
    以佐其說，故渠等所辯，不足採信。
  (三)復以，系爭９０（１）建物本為段津薪所有，嗣於98年8 月
    21日，由永鑫公司因法院拍賣取得所有權等情，為兩造所不
    爭執，並有高雄市稅捐稽徵處鹽埕分處99年7 月16日高市稽
    鹽房字第0997908376號函暨檢附稅籍紀錄表在卷（見本院卷
    宗(一)頁195 至197 ）足憑，洵堪認定，足徵永鑫公司辯稱︰
    原告應向段津薪請求拆屋還地云云，要無足取。
  (四)再者，如附圖編號９３（）所示面積3 平方公尺部分之門
    牌號碼為同區○○○路361 巷9 號建物及其他地上物（下稱
    系爭９３（）建物），已由李宗憲因向前手買賣而取得所
    有權，亦為兩造所不爭執，並有高雄市稅捐稽徵處鹽埕分處
    99年7 月16日高市稽鹽房字第0997908376號函暨檢附稅籍紀
    錄表附卷（見本院卷宗(一)頁195 、203 ）供參，堪以認定；
    李宗憲雖辯稱︰去年已委由二姐李韋潔出售他人，不知她之
    聯絡地址，她也不曾與其聯絡（見本院卷宗(二)49至50）頁云
    云，為原告所否認，且李宗憲並未舉證以實其說，殊難為其
    有利事實之認定；矧以，苟李宗憲所辯系爭９３（）建物
    已轉賣他人，則以系爭９３（）建物外觀良好完整（此有
    原告提出之照片，見本院卷宗(一)頁68；本院依職權調查之照
    片，見本院卷宗(二)頁167 至169 ），豈有遲遲未向房屋稅主
    管機關申報變更房屋稅籍之納稅義務人之情形，此觀諸高雄
    市西區稅捐稽徵處鹽埕分處100 年5 月3 日高市西稽鹽房字
    第1007905435號函暨稅籍紀錄表（含房屋平面圖）（見本院
    卷宗(二)頁136 至138 ）即明，足徵李宗憲此部分所辯，不足
    為取。
  (五)準此以言，被告未另舉證證明尚有其他任何占有系爭土地之
    正當權源，故其渠等有權占用系爭土地云云，尚難憑採。是
    以，原告請求被告蕭鼎謙、薛玉璽應分別自系爭９３（１）
    建物、系爭９３（）建物遷出，並交還予原告；及請求除
    被告段津薪、蕭鼎謙、薛玉璽外之其餘被告應將無權占有系
    爭土地之如附圖暨附表所示建物及其他地上物拆除，並將上
    開地上物占用之土地交還，即屬有據。
六、按無法律上原因而受利益，致他人受損害者，應返還其利益
    。雖有法律上原因，而其後已不存在者，亦同，此為民法第
    179 條所明定。故其得請求之不當得利範圍，應以他方所受
    之利益為度，非以請求人所受損害若干為準，而無權占有他
    人土地，可能獲得相當於租金之利益，為社會通常之觀念（
    最高法院61年臺上字第1695號判例要旨參照）。經查：
  (一)本件被告（除被告薛玉璽、蕭鼎謙外）無權占有系爭土地上
    如附圖暨附表所示部分土地，依照前開條文及說明，自屬獲
    得相當於使用該土地之租金不當利益（其中系爭９３（１）
    建物所占用土地部分，本由被告段津薪為之，嗣於98年8 月
    21日由永鑫公司取得所有權而續為占用土地，詳如前述）。
    是以，原告請求被告（除被告薛玉璽外）返還自訴訟繫屬前
    回溯5 年期間無權占用上開土地獲得相當於使用該土地之租
    金不當利益；其中如附圖暨附表編號系爭９３（１）部分，
    永鑫公司係自98年8 月21日起取得系爭９３（１）建物之所
    有權，即自98年8 月21日起同年9 月14日訴訟繫屬之日止，
    計25日，而被告段津薪則為4 年11月5 日，洵屬有據，應予
    准許。
  (二)再按城市地方房屋之租金，以不超過土地及其建築物申報總
    價額年息10% 為限。所謂土地總價額，係以法定地價為準；
    法定地價係土地所有人依土地法規定所申報之地價，在平均
    地權條例施行區域，係指土地所有權人於地政機關舉辦規定
    地價或重新規定地價時之公告申報期間內自行申報之地價。
    土地法第97條第1 項、第148 條分別定有明文。又按基地租
    金之數額，除以基地申報地價為基礎外，尚須斟酌基地之位
    置，工商業繁榮之程度，承租人利用基地之經濟價值及所受
    利益等項，並與鄰地租金相比較，以為決定，有最高法院68
    年臺上字第3071號判例要旨可資參照。本件系爭土地坐落高
    雄市○○區○○段屬城市地方土地；又系爭土地中同段90、
    93等地號土地之申報地價分別為每平方公尺30,933元、31,6
    62.4元乙節，為被告所不爭執，並有原告提出之土地登記謄
    本各2 份在卷（見本院卷宗(一)頁9 至11）可考，堪可認定。
    則依前開說明，原告主張依系爭土地申報地價作為核算被告
    獲得相當於使用該土地之租金不當利益，尚非無據。
  (三)本件原告主張被告獲得相當於使用該土地之租金不當利益，
    應以系爭土地申報總價年息10% 為核算基礎，惟按計算相當
    於租金之不當利益數額，除以基地申報地價為基礎外，尚須
    斟酌基地之位置，工商業繁榮之程度，承租人利用基地之經
    濟價值及所受利益等項，並與鄰地租金相比較，業如前述。
    經查，除被告薛玉璽、蕭鼎謙外，其餘被告所無權占用系爭
    土地如附表所示建物及其他地上物之種類及構造、面積與位
    置，現況使用情形，南面同區○○○路，東臨同區○○○路
    與前金國民小學相向，北則為成功一路361 巷，交通便利，
    生活機能完善，其中如附圖暨附表編號９３（１）部分，尚
    能經營日式碳烤店（營利事業所得稅登記名稱為「美月小吃
    店」），附近大多為住宅等情，迭經本院勘驗屬實，有勘驗
    筆錄（見本院卷宗(一)頁51至53；本院卷宗(二)頁141 至144 ）
    暨照片（見本院卷宗(二)頁147 至170 ），並有原告提出免用
    統一發票收據（見本院卷宗(一)頁120 ）、照片（見本院卷宗
    (一)頁65至68），復有被告潘武興、陳文治、林大順提出照片
    （見本院卷宗(一)頁170 至172 ），被告段津薪提出照片（見
    本院卷宗(一)186 ）等在卷可查，堪可認定；此外，參酌除被
    告薛玉璽、蕭鼎謙外，其餘被告所無權占用系爭土地之位置
    及面積，形狀完整，有助整體規劃利用；暨上開住宅附近環
    境單純，適於居住；並周邊之商業發展及使用系爭土地實際
    獲得經濟價值及利益等情，因認原告請求被告（除被告蕭鼎
    謙、薛玉璽外）返還使用如附圖暨附表所示土地獲得之不當
    利益，應以系爭土地申報地價年息5%核算為適當。從而，原
    告請求各該被告（除被告蕭鼎謙、薛玉璽外）自訴訟繫屬前
    回溯5 年期間無權占用上開土地所獲得不當利益分別為︰被
    告段津薪198,265 元【計算式︰26㎡×30,933元／㎡×5%×
    (4＋11/12 ＋5/365)＝198,265 元】；永鑫公司2,754 元（
    計算式︰26㎡×30,933元／㎡×5%×25/365≒2,754.3 元，
    元以下四捨五入）；林大順210,986 元（計算式︰15㎡×30
    ,933元／㎡×5%×5 ＋12×31,662.4元／㎡×5%×5 ≒210,
    986 元，元以下四捨五入）；張秉朋181,876 元（計算式︰
    1 ㎡×30,933元／㎡×5%×5 ＋22×31,662.4元／㎡×5%×
    5 ≒181,876 元，元以下四捨五入）；潘武興340,371 元（
    計算式︰43㎡×31,662.4元／㎡×5%×5 ≒340,370.8 元，
    元以下四捨五入）；陳文治332,455 元（計算式︰42㎡×31
    ,662.4元／㎡×5%×5 ≒332,455.2 元，元以下四捨五入）
    ；林大順245,384 元（計算式︰31㎡×31,662.4元／㎡×5%
    ×5 ≒245,383.6 元，元以下四捨五入）；洪博雄356,202
    元（計算式︰45×31,662.4元／㎡×5%×5 ＝356,202 元，
    元以下四捨五入）、方定國162,228 元（計算式︰21×31,
    662.4 元／㎡×5%×5 ≒166,227.6 元，元以下四捨五入）
    ；李宗憲23,747元（計算式︰3 ㎡×31,662.4元／㎡×5%×
    5 ≒23,746.8元，元以下四捨五入），咸堪認定，逾上開部
    分之請求，即屬無據。
七、綜上所述，原告本於物上請求權、除去妨害請求權之法律關
    係，請求被告蕭鼎謙、薛玉璽應分別自系爭９３（１）建物
    與系爭９３（）建物遷出，並交還予原告；及請求被告段
    津薪、蕭鼎謙、薛玉璽外之其餘被告應將無權占有系爭土地
    之如附圖暨附表所示建物及其他地上物拆除，並將上開地上
    物占用之土地交還；暨依不當得利之法律關係，請求除被告
    蕭鼎謙、薛玉璽外之其餘被告自訴訟繫屬前回溯5 年期間無
    權占用上開土地獲得相當於使用該土地之租金不當利益及法
    定遲延利息，為有理由，應予准許；至逾此部分之請求，為
    無理由，應予駁回。
八、原告及被告林大順、潘武興、陳文治、洪博雄分別陳明願供
    擔保，請准宣告假執行及免為假執行，就原告勝訴部分，核
    無不合，爰酌定如主文第24項所示之相當擔保金額，併依聲
    請或依職權准許之。至於原告敗訴部分，其假執行之聲請即
    失所依據，應併予駁回。
九、因本件事證已臻明確，兩造其餘主張陳述及所提之證據，經
    本院斟酌後，咸認與判決結果不生影響，均毋庸再予論述，
    附此敘明。
據上論結，本件原告之訴為一部有理由，一部無理由，依民事訴
訟法第385 條第1 項前段、第79條、第390 條第2 項、第392 條
第2 項，判決如主文。
中    華    民    國   100    年    7     月    29    日
                  民事第五庭  法  官  劉定安
附表：
┌────┬──────┬────┬──────┬────┬───┐
│占用人  │地上物種類  │建物門牌│   位置     │  面積  │合計  │
│        │            │號碼    │            │        │面積  │
├────┼──────┼────┼──────┼────┼───┤
│段津薪  │一樓磚造、二│同區成功│如附圖編號90│  26㎡  │ 26㎡ │
│永鑫投資│樓木造房屋  │一路355 │（1）       │        │      │
│股份有限│            │之15號  │            │        │      │
│公司    │            │        │            │        │      │
│蕭鼎謙  │            │        │            │        │      │
├────┼──────┼────┼──────┼────┼───┤
│林大順  │            │同區民生│如附圖編號90│  15㎡  │      │
│        │            │二路152 │（2）       │        │      │
│        │一層木造房屋│號      ├──────┼────┤      │
│        │            │        │如附圖編號93│  12㎡  │ 58㎡ │
│        │            │        │（2）       │        │      │
│        ├──────┼────┼──────┼────┤      │
│        │一層木造房屋│同區民生│如附圖編號93│  31㎡  │      │
│        │            │二路154 │（9）       │        │      │
│        │            │號      │            │        │      │
├────┼──────┼────┼──────┼────┼───┤
│潘武興  │一層木造鐵皮│同區民生│如附圖編號93│  18㎡  │      │
│        │屋          │二路154 │（6）       │        │      │
│        │            │號      ├──────┼────┤ 43㎡ │
│        │            │        │如附圖編號93│  25㎡  │      │
│        │            │        │（7）       │        │      │
├────┼──────┼────┼──────┼────┼───┤
│陳文治  │一層木造房屋│同區民生│如附圖編號93│  42㎡  │ 42㎡ │
│        │            │二路154 │（8）       │        │      │
│        │            │號      │            │        │      │
├────┼──────┼────┼──────┼────┼───┤
│洪博雄  │前：鐵皮、  │同區民生│如附圖編號93│  45㎡  │ 45㎡ │
│        │後：一層磚造│二路156 │（10）      │        │      │
│        │    房屋    │號      │            │        │      │
├────┼──────┼────┼──────┼────┼───┤
│方定國  │一層磚造、二│同區民生│如附圖編號93│  21㎡  │ 21㎡ │
│        │層木造房屋  │二路156 │（11）      │        │      │
│        │            │之2號   │            │        │      │
├────┼──────┼────┼──────┼────┼───┤
│薛玉璽、│一層磚造房屋│同區成功│如附圖編號93│   3㎡  │  3㎡ │
│李宗憲  │            │一路361 │（13）      │        │      │
│        │            │巷9號   │            │        │      │
├────┼──────┼────┼──────┼────┼───┤
│張秉朋  │一層木造房屋│同區民生│如附圖編號90│   1㎡  │      │
│        │            │二路152 │（3）       │        │      │
│        │            │號      ├──────┼────┤      │
│        │            │        │如附圖編號93│  16㎡  │ 23㎡ │
│        │            │        │（3）       │        │      │
│        │            │        ├──────┼────┤      │
│        │            │        │如附圖編號93│   6㎡  │      │
│        │            │        │（4）       │        │      │
└────┴──────┴────┴──────┴────┴───┘
正本係照原本作成。
如不服本判決，應於送達後20日內，向本院提出上訴狀並表明上
訴理由，如於本判決送達前提起上訴者，應於判決送達後10日內
補提上訴理由書（須附繕本）。
如委任律師提起上訴者，應一併繳納上訴審裁判費。
中    華    民    國   100    年    7     月    29    日
                              書記官  林秀敏